Inventaris van het archief van het Nederlandse Gezantschap / Ambassade in Canada (Ottawa), 1939-1954
Nationaal Archief, Den Haag
Gezantschap Canada
oudste stuk - jongste stuk: 1939-1954
Z26054
277 inventarisnummers; 13,50 meter
Normale geschreven, getypte en gedrukte documenten, geen bijzondere handschriften.
Nationaal Archief, Den Haag
Ambassade Canada, 1947- Gezantschap Canada, 1939-1947
Het archief van het gezantschap en de ambassade te Ottawa bevat voor de periode 1939-1954 onder andere agenda's van ingekomen en uitgaande stukken, diverse correspondentie, stukken betreffende het contact met de Nederlandse consulaten en m.b.t. personeel en organisatie. Een aantal stukken hebben betrekking op het verblijf van Nederlanders (waaronder troepen) in Canada ten tijde van de Tweede Wereldoorlog, de bezoeken van koningin Wilhelmina en prinses Juliana en juridische aangelegenheden ten gevolge van WO II (schadeclaims, huwelijken e.d.). Voor de periode na de oorlog zijn er o.a. stukken over financieel-economische aangelegenheden in Canada, migratie en arbeid, diverse politieke aangelegenheden en internationale kwesties als de NAVO.
Archiefvorming
Geschiedenis van de archiefvormer
Ottawa werd in 1858 door koningin Victoria tot hoofdstad van Canada gemaakt. De stad is gelegen in de provincie Ontario op de samenvloeiing van de rivieren de Gatineau, Rideau en de gelijknamige Ottawa en is vooral van belang als regeringscentrum. De economische ontwikkeling van Canada verliep aan het eind van 19e eeuw niet erg voorspoedig. De nieuwe provincies in het Westen waren zeer moeilijk in cultuur te brengen. Het land werd geteisterd door een langdurige crises hetgeen o.a. een grote emigratie naar de Verenigde Staten tot gevolg had. Na de Eerste Wereldoorlog streefde Canada vooral een buitenlandse politiek na van voortgaande onafhankelijkheid van Groot-Brittannië. In de jaren dertig leed het land wederom zwaar onder de economische crisis van 1929 en volgende jaren. Het Canadese parlement stemde op 9 september 1939 bijna unaniem voor de oorlogsverklaring aan Duitsland. Dat er zo weinig tegenstemmers waren lag aan de verwachting dat het land alleen een rol zou spelen als grondstoffenleverancier en dat vervulling van de militaire dienstplicht overzee dit keer niet nodig zou zijn. In 1942 werd er een referendum gehouden over de vraag of Canadese militairen ook overzee ingezet mochten worden. In Engelstalig Canada werd hoofdzakelijk positief gestemd, in tegenstelling tot het Franstalige gedeelte. Tot 1944 bleef overzeese militaire dienst georganiseerd op vrijwillige basis; de grote verliezen door de geallieerde invasie in Normandië bracht hier verandering in. De rol van Canada in de Tweede Wereldoorlog was aanzienlijk belangrijker dan in de Eerste Wereldoorlog. Deze rol kwam op drie terreinen tot uiting. In eerste instantie op het gebied van de aanvoer van grondstoffen en voedsel voor de geallieerden. De industrialisatie van het land werd aanzienlijk versneld. Ten tweede slaagde de Canadese regering erin de eigen oorlogsinspanning zonder hulp van de Verenigde Staten te financieren, en zelfs geld te lenen aan Groot-Brittannië. Ten slotte werden de strijdkrachten opgebouwd bestaande uit meer dan 1 miljoen man. Voor Canada was één van de belangrijkste resultaten van de Tweede Wereldoorlog het relatieve verval van Groot-Britttannië en de opkomst van de Verenigde Staten als dé economische en militaire wereldmacht. De banden met de V.S. werden hechter o.a. door een gezamelijk defensie verdrag voor Noord-Amerika en de Canadese deelname aan de NAVO en de Koreaanse oorlog. In de periode na 1945 is het land versterkt door een zeer grote toevloed van Europese (o.a. Nederlandse) immmigranten. Het gezantschap te Ottawa werd in 1939 geopend en in 1947 verheven tot ambassade. De volgende consulaten in Canada vielen onder het gezag van het gezantschap/de ambassade te Ottawa: Calgary, Chatham, Edmonton, Fort William, Halifax, St. John, Montreal, Quebec, Regina, Sydney, Toronto, Vancouver, Victoria, Winnipeg. In de periode 1939 tot en met 1954 werd Nederland door de volgende personen in Canada vertegenwoordigd:
1939-1943 Mr. F.E.H. Groenman
1943-1944 G.W. Boissevain (tijdelijk zaakgelastigde)
1944-1947 Jhr. J.W.M. Snouck Hugronje
1947-1950 Dr. J.H. van Royen
1950-1957 A.H.J. Lovink
Geschiedenis van het archiefbeheer
In het archief van het gezantschap/de ambassade ontbreken de agenda's over de jaren 1939-1944. In de periode 1939-1954 werd de correspondentie te Ottawa chronologisch geordend en voorzien van een dossiernummer. Een tegenhanger van de chronologische registers vormden de alfabetische onderwerpen registers. Helaas zijn deze zogenaamde klappers niet teruggevonden. Het archief werd in de jaren 1961, 1968 en 1969 overgedragen aan het departement te 's-Gravenhage.
Het archief is in 1993 overgedragen aan het Algemeen Rijksarchief, met openbaarheidsbeperkingen op een aantal nummers.
De rechtstitel is (nog) onbekend
Inhoud en structuur van het archief
Selectie en vernietiging
Omvang
Schoning van het archief vond plaats op de post en vervolgens bij de inventarisatie in 1991. Vóór de inventarisatie in 1991 had het archief een omvang van 124 dozen (ca. 13.5 meter). Na schoning bedraagt de omvang van het archief 60 dozen (ca. 6.5 meter). Zie voor een overzicht van het vernietigde materiaal de verklaring van vernietiging.
Verklaring van vernietiging
De hieronder vermelde stukken afkomstig uit het archief van het archief van het gezantschap / de ambassade te Canada (Ottawa), 1939-1954 kunnen worden vernietigd volgens de richtlijnen van de vernietigingslijst van het Ministerie van Buitenlandse Zaken (1960).
Duplicaten van stukken
Oude omslagen
Doorzendingen
Stukken m.b.t. de waarneming en tijdelijke bezetting van posten
Declaraties en facturen
Verzoeken om handelsinlichtingen
Stukken m.b.t. het opsporen van adressen van Nederlanders in het buitenland
Stukken m.b.t. in dezelfde vorm periodiek terugkerende gebeurtenissen van protocollaire aard.
Stukken m.b.t. scheepvaart, handelsbewegingen e.d. waarvan de inhoud is overgenomen in officiële publicaties
Stukken m.b.t. incidentele afgifte van visa aan met name genoemde Nederlanders
Briefwisseling betreffende onderstanden
Correspondentie m.b.t. de sluiting en ontbinding van huwelijken
Hoeveelheid: 64 dozen (ca. 7 meter) in opdracht van G.J. Lasee, 's-Gravenhage, 10 april 1991
Aanwijzingen voor de gebruiker
Openbaarheidsbeperkingen
Deels openbaar, deels beperkt openbaar (A).
Materiële beperkingen
Het archief kent geen beperkingen voor het raadplegen van stukken als gevolg van slechte materiële staat
Aanvraaginstructie
Openbare archiefstukken kunnen online worden aangevraagd en gereserveerd. U kunt dit ook via de terminals in de studiezaal van het Nationaal Archief doen. Om te kunnen reserveren dient u de volgende stappen te volgen:
U maakt een profiel aan op www.gahetna.nl, en logt vervolgens in
Via de archiefinventaris (alleen de beschrijvingen met rode nummers) selecteert u het gewenste archiefstuk door op de knop 'Reserveren' te klikken
In het volgende scherm geeft u aan op welke dag u het archiefstuk wilt inzien
Indien u zich bevindt in de studiezaal en een tafelnummer heeft ontvangen kunt u dit nummer vermelden. Als u geen tafelnummer heeft kunt u tafelnummer 777 laten staan
Vervolgens bevestigt u uw reservering door deze te versturen.
Verwant materiaal
Beschikbaarheid van kopieën
Inventarisnummers van dit archief zijn niet in kopievorm beschikbaar
Beschrijving van de series en archiefbestanddelen
- Archiefblok 1939-1945, 1
  - Stukken van algemene aard, 1.1
    - Agenda van ingekomen en uitgaande stukken, jul 12 - 1945 jun 15; 1; 1 band
    - Agenda, 1945 jun 15 - 1946 jan 31; 100
  - Stukken betreffende bijzondere onderwerpen, 1.2
    - Algemeen, 1.2.1
      - Stukken betreffende de internationale conferentie te Ottawa over de opleiding van piloten., 1942; 2; 1 omslag
      - Stukken betreffende bezoeken van Nederlandse regeringsvertegenwoordigers aan Canada., 1944; 3; 1 omslag
      - Stukken betreffende de reis van de heer J. Pollak van Vollenhoven, Nederlands consul te Oslo, vanuit Canada naar Engeland., 1944; 4; 1 omslag
    - Organisme, 1.2.2
      - Diverse correspondentie van het gezantschap te Ottawa., 1940; 5-9; 4 pakken en 1 omslag
        - jan 1 - mei 20, 5
        - mei 20 - jul 12, 6
        - jul 12 - sep 24, 7
        - sep 24 - nov 27, 8
        - nov 27 - dec 3, 9; omslag
      - Stukken betreffende het bezoek van minister van Kleffens aan Canada., 1941; 10; 1 omslag
      - Stukken betreffende de Nederlandse consulaten in Canada., 1941-1945; 11-19; 9 omslagen
        - Edmonton (Calgary en Regina), 11
        - Halifax, 12
        - Montreal, 13
        - Newfoundland, 14
        - Quebec, 15
        - Sydney en St. John (New Brunswick), 16
        - Toronto, 17
        - Vancouver en Victoria, 18
        - Winnipeg, 19
      - Stukken betreffende het overlijden van de heer F.E.H. Groenman, Nederlands gezant te Ottawa., 1943; 20; 1 omslag
      - Stukken betreffende de Nederlandse Handels Beschermings Officier (HBO) te Halifax., 1943; 21; 1 omslag
      - Stukken betreffende Nederlandse consuls in Canada., 1944; 22; 1 omslag
      - Stukken betreffende het Nederlandse militair bureau te Montreal., 1944; 23; 1 omslag
      - Stukken betreffende de huur van het Nederlandse gezantschaps-gebouw te Ottawa., 1939-1942, 1944; 24; 1 omslag
      - Stukken betreffende de Nederlandse consuls-generaal te Toronto en Montreal en hun werkzaamheden in het kader van de belangenbehartiging voor Nederlanders., 1939-1940; 25; 1 omslag
      - Stukken betreffende de benoeming van de Nederlandse gezant te Canada., 1939; 26; 1 omslag
      - Stukken betreffende het Nederlandse consulair personeel te Montreal., 1941, 1943-1945; 27; 1 omslag
      - Stukken betreffende (het aanstellen van) een militair attaché aan het gezantschap te Ottawa., 1942-1943; 28; 1 omslag
      - Stukken betreffende personeel van het Nederlandse Gezantschap te Ottawa., 1942-1945; 29; 1 omslag
    - Protocol, 1.2.3
      - Stukken betreffende de viering van koninginnedag (o.a.op de Nederlandse vertegenwoordiging te Ottawa)., 1941; 30; 1 omslag
      - Verslag van de 10 mei viering in Canada, met bijlagen. Afschrift., 1943; 31; 1 stuk
      - Stukken betreffende de uitreiking van de niet-officiële Nederlandse "Silver Fleet Awards"., 1944; 32; 1 omslag
      - Stukken betreffende het bezoek van koningin Wilhelmina aan Canada., 1942; 33; 1 omslag
      - Verslag van de reis van prinses Juliana naar Cincinnati, Ashville, North Carolina en Chicago. Afschrift., 1942; 34; 1 stuk
      - Stukken betreffende het verblijf van prinses Juliana in Canada., 1943-1944; 35; 1 omslag
      - Stukken betreffende het Corps Diplomatique in Ottawa., 1944-1945; 36; 1 omslag
    - Juridische aangelegenheden, 1.2.4
      - Stukken betrefende de formele aanvaarding door de Canadese regering van het principe van custody (financieel beheer) door de Nederlandse Scheepvaart- en Handelscommissie te Londen., 1941; 37; 1 omslag
      - Stukken betreffende de toepassing van het KB A1 in Canada waarbij rechten en bezittingen van Nederlandse personen en bedrijven in vijandelijk gebied vervallen aan de Nederlandse regering in Londen en de belangen behartigt worden door middel van een financieel vertegenwoordiger (custodian)., 1942; 38; 1 omslag
      - Stukken betreffende beheer (custody) van Nederlands bezit in Canada., 1942-1945; 39; 1 omslag
      - Stukken betreffende, hoofdzakelijk Nederlandse, krijgsgevangenen in Canada., 1945; 40; 1 omslag
        Openbaarheid beperkt tot 01-01-2021
      - Stukken betreffende de repatriatie van Nederlanders in Canada., 1945; 41; 1 omslag
      - Stukken betreffende naturalisatie van Nederlanders die dienden bij de Nederlandse troepen in Canada., 1941; 42; 1 omslag
      - Stukken betreffende de naturalisatie van vreemdelingen in Canada., 1942; 43; 1 omslag
      - Stukken betreffende de censuur op correspondentie met personen in vijandelijk gebied., 1943; 44; 1 omslag
      - Stukken betreffende de politieke betrouwbaarheid van diverse Nederlanders in Canada., 1941, 1943; 45; 1 omslag
      - Stukken betreffende nalatenschappen van hoofdzakelijk Nederlanders in Canada., 1943, 1945; 46; 1 omslag
      - Stukken betreffende huwelijken van Nederlandse vrouwen met Canadese militairen., 1945; 47; 1 omslag
        Zie tevens inv.nrs. 188 en 263.
      - Stukken betreffende erkenning van de Canadese autoriteiten van de zetelverplaatsing van Nederlandse bedrijven., 1942; 48; 1 omslag
    - Waterstaat, verkeer en vervoer, verbindingen en elektronica, 1.2.5
      - Stukken betreffende arrestatie en internering van gedeserteerde Nederlandse zeelieden., 1941; 49; 1 omslag
      - Stukken betreffende ongevallen aan boord van Nederlandse schepen in Canadese wateren., 1941-1945; 50; 1 omslag
      - Stukken betreffende het verblijf van Nederlandse zeelieden in Canada in het algemeen., 1941; 51; 1 omslag
      - Stukken betreffende de welzijnsverzorging van Nederlandse zeelieden in Canada., 1942; 52; 1 omslag
      - Stukken betreffende de bouw van Nederlandse schepen in Canada., 1944; 53; 1 omslag
      - Notariële akten waarin de uiteenzetting voorkomt van de schipper en de opvarenden onmtrent een ramp, met bijlagen. Afschriften., 1944; 54; 2 stukken
      - Stukken betreffende de opheffing van de Nederlandse scheepvaartinspectie en handelsbeschermingspost te Halifax., 1945; 55; 1 omslag
      - Stukken betreffende Canadese scheepvaartaangelegenheden., 1945; 56; 1 omslag
      - Stukken betreffende Canadese luchtvaartaangelegenheden., 1943; 57; 1 omslag
      - Missive van de gezant over de Canadese luchtvaartpolitiek. Afschrift., 1945; 58; 1 stuk
    - Economie, migratie, arbeid, 1.2.6
      - Stukken betreffende het bezoek van een vertegenwoordiger van de Philips Fabrieken aan Canada., 1941; 59; 1 omslag
      - Brief van Ir. P.F.S. Otten van de N.V. Philips te New York aan majoor C. Verhoeff te Londen, met bijlage. Afschrift., 1944; 60; 1 stuk
      - Stukken betreffende diverse financieel-economische aangelegenheden in Canada., 1945; 61; 1 omslag
      - Stukken betreffende migratie van Nederlanders naar en toelating tot Canada., 1940-1945; 62; 1 omslag
      - Stukken betreffende de monetaire verhouding van Nederlands-Indië tot Canada in het bijzonder m.b.t. de Canadese deviezenwetgeving., 1941; 63; 1 omslag
      - Stukken betreffende een Nederlands-Indische goudrekening bij de "Bank of Canada"., 1942; 64; 1 omslag
        Zie tevens inv.nrs. 67 en 211.
      - Stukken betreffende de beheerders van Lippmann, Rosenthal & Co. en hun pogingen tot samenwerking met de Canadese banken., 1943; 65; 1 omslag
      - Stukken betreffende Canadese dividenden op aandelen ten name van Nederlandse administratie kantoren., 1943; 66; 1 omslag
      - Stukken betreffende het gouddepot van de Hollandse Bank Unie bij de "Royal Bank of Canadä., 1945; 67; 1 omslag
        Zie tevens inv.nrs. 64 en 211.
      - Stukken betreffende de Canadese verlening van een goederencrediet aan Nederlands-Indië., 1945; 68; 1 omslag
      - Stukken betreffende de handels- en betalingsrelatie van Nederlands-Indië met Canada, alsmede voedselpakketten van Canada voor Nederlands-Indië., 1942; 69; 1 omslag
      - Stukken betreffende de uitvoer van Surinaams bauxiet naar Canada en de V.S., 1943; 70; 1 omslag
      - Stukken betreffende Nederlandse regeringsaankopen in Canada., 1945; 71; 1 omslag
      - Stukken betreffende het hervattten van de Nederlands-Canadese handelsbetrekkingen., 1945; 72; 1 omslag
    - Sociale aangelegenheden, 1.2.7
      - Stukken betreffende de Canadese hulpverlening aan ondervoede vrouwen en kinderen in bezet Europa., 1944; 73; 1 omslag
      - Stukken betreffende geallieerde voedselhulp aan de bevrijdde Europese landen., 1945; 74; 1 omslag
      - Stukken betreffende de uitzending van Nederlandse kinderen naar Canada., 1945; 75; 1 omslag
      - Stukken betreffende de "Netherlands Relief Fund" te Montreal., 1945; 76; 1 omslag
      - Stukken betreffende Nederlandse vluchtelingen in Canada., 1941; 77; 1 omslag
      - Stukken betreffende de Nederlandse Afdeling van het Rode Kruis., 1943; 78; 1 omslag
      - Stukken betreffende Nederlanders en Nederlandse verenigingen in Canada., 1942-1944; 79; 1 omslag
    - Culturele aangelegenheden, voorlichting, 1.2.8
      - Stukken betreffende tentoonstellingen t.b.v. de "Netherlands Relief Fund" in Canada., 1942; 80; 1 omslag
      - Stukken betreffende tentoonstellingen van Nederlandse schilderijen te Ottawa en Montreal., 1942, 1944; 81; 1 omslag
      - Stukken betreffende export van moderne Nederlandse kunst naar Canada., 1945; 82; 1 omslag
      - Stukken betreffende de activiteiten en personeel van de Netherlands Government Information Bureau (NIB) te Montreal., 1942-1945; 83; 1 omslag
      - Stukken betreffende Nederlandse propaganda-activiteiten in Canada., 1943-1944; 84; 1 omslag
      - Stukken betreffende de vice-president van de bladen "Vrij Nederland" en de "Knickerbocker Weekly"., 1941; 85; 1 omslag
      - Stukken betreffende de Nederlandse pers in Canada., 1941; 86; 1 omslag
    - Staatkunde, landsverdediging, internationale organisaties, 1.2.9
      - Stukken betreffende diverse politieke aangelegenheden., 1939-1940, 1943-1944; 87; 1 omslag
      - Stukken betreffende de Nederlandse voorstellen ten aanzien van het handhaven van vrede en veiligheid bij het Dumbarton Oaks plan., 1944-1945; 88; 1 omslag
      - Stukken betreffende de Luxemburgse belangenbehartiging door het Nederlandse gezantschap te Ottawa., 1941-1945; 89; 1 omslag
      - Stukken betreffende de recrutering van Nederlandse dienstplichtigen in Canada en de V.S., 1940-1943; 90; 1 omslag
      - Stukken betreffende de Nederlandse troepen in Canada., 1940-1944; 91-91A; 1 pak en 1 omslag
        - 1940-1942, 91; pak
        - 1943-1944, 91A
          Openbaarheid beperkt tot 01-01-2020
      - Stukken betreffende de registratie van Nederlandse dienstplichtigen in Canada., 1942; 92; 1 omslag
      - Stukken betreffende de herplaatsing na de oorlog in de burgermaatschappij van Nederlandse gedemobiliseerden in Canada., 1942; 93; 1 omslag
      - Stukken betreffende de vermissing en het overlijden van Nederlands marinepersoneel te Canada., 1943; 94; 1 omslag
      - Stukken betreffende de demobilisatie en rehabilitatie van Nederlandse militairen in Canada., 1944-1945; 95; 1 omslag
      - Stukken betreffende het vrouwenkorps van het Koninklijk Nederlands-Indisch Leger (KNIL)., 1944; 96; 1 omslag
      - Stukken betreffende de opleiding van piloten van de Nederlandse Luchtmacht in Canada., 1945; 97; 1 omslag
      - Stukken betreffende een geheime zwarte lijst van Nederlandse dienstweigeraars in Canada., 1945; 98; 1 omslag
      - Stukken betreffende de geallieerde (o.a. Canadese) troepen in Nederland., 1945; 99; 1 omslag
- Archiefblok (1939)1945-1954, 2
  - Stukken van algemene aard, 2.1
    - Agenda's van ingekomen en uitgaande stukken., 1945-1954; 100-113; 3 banden en 11 delen
      - 1945 jun 15 - 1946 jan 31, 100
      - 1946 jan 31 - 1946 dec 4, 101
      - 1946 dec 5 - 1947 jul 14, 102
      - 1947 jul 14 - 1948 jan 23, 103
      - 1948 jan 23 - 1948 sep 29, 104
      - 1948 sep 29 - 1949 dec 13, 105
      - 1949 dec 14 - 1951 feb 1, 106
      - 1951 feb 1 - 1951 dec 5, 107
      - 1951 dec 6 - 1952 sep 25, 108
      - 1952 sep 26 - 1953 feb 23, 109
      - 1953 feb 24 - 1953 jul 14, 110
      - 1953 jul 15 - 1953 dec 30, 111
      - 1953 dec 31 - 1954 mei 18, 112
      - 1954 mei 19 - 1954 okt 15, 113
    - Agenda's van ingekomen en uitgaande stukken van de militair attaché., 1946-1948; 114-115; 2 banden
      - 1946 jul 16 - 1947 apr 23, 114
      - 1947 apr 24 - 1948 aug 14, 115
    - Accusatieagenda's waarin ontvangstbevestigingen van de correspondentie met het departement., 1946-1954; 116-127; 11 delen en 1 omslag
      - 1946 nov 1 - 1947 nov 1 ingekomen, 116
      - 1946 okt 30 - 1947 okt 31 uitgaand, 117
      - 1947 nov 1 - 1948 feb 1 uitgaand, 118
      - 1949 mrt 1 - 1950 okt 12, 119; omslag
      - 1949 mrt 1 - 1951 dec 31, 120
      - 1950 okt 3 - 1952 jan 26, 121
      - 1952 jan 1 - 1953 sep 1 ingekomen, 122
      - 1952 jan 24 - 1952 sep 17, 123
      - 1952 sep 18 - 1953 apr 24 uitgaand, 124
      - 1953 apr 25 - 1953 aug 16, 125
      - 1953 aug 20 - 1954 jan 27, 126
      - 1954 jan 27 - 1954 mei 7, 127
  - Stukken betreffende bijzondere onderwerpen, 2.2
    - Congressen, 2.2.1
      - Stukken betreffende diverse in Canada georganiseerde congressen., 1950-1954; 128; 1 omslag
    - Organisme, 2.2.2
      - Stukken betreffende de Nederlandse consulaire vertegenwoordiging in Canada., 1946-1954; 129; 1 omslag
      - Stukken betreffende de organisatie van het bureau van de landbouwattaché verbonden aan de ambassade., 1949-1954; 130; 1 omslag
      - Stukken betreffende de oprichting van een beroepsconsulaat te Vancouver en de benoeming van een beroepsconsul., 1946-1954; 131; 1 omslag
      - Stukken betreffende de verheffing van het gezantschap te Ottawa tot ambassade., 1947; 132; 1 omslag
      - Rapport inzake het openen van een consulaat te Prince Rupert, met bijlage., 1948; 133; 1 stuk
      - Stukken betreffende de oprichting van het consulaat te Ottawa., 1949-1950; 134; 1 omslag
      - Stukken betreffende de Nederlandse (vice-)consulaten in Canada., 1945-1954; 135-151; 17 omslagen
        - Campbellton (New Brunswick) 1948-1949, 135
        - Chatham 1947-1953, 136
        - Edmonton 1948-1953, 137
        - Fort William 1948-1953, 138
        - Halifax 1946-1953, 139
        - Hamilton 1948-1950, 140
        - Londen (Ontario) 1949-1953, 141
        - Montreal 1952, 142
        - Quebec 1947-1954, 143
        - Regina 1947-1954, 144
        - Saskatoon 1948, 145
        - St. John (New Brunswick) 1947-1949, 146
        - St. John's (Norfolk) 1945-1953, 147
        - Sydney (Nova Scotia) 1950, 148
        - Toronto 1949-1954, 149
        - Victoria 1948, 150
        - Winnipeg 1947-1954, 151
      - Stukken betreffende de samenstelling van de zogenaamde "post reports" door de Nederlandse vertegenwoordigingen in Canada., 1954; 152; 1 omslag
      - Stukken betreffende de aankoop en behuizing van de kanselarij, alsmede de aankoop en verbouwing van de ambtswoning van de ambassadeur te Ottawa., 1945-1954; 153; 1 pak
      - Stukken betreffende de huisvesting van het consulaat te Vancouver., 1947; 154; 1 omslag
      - Stukken betreffende de gebouwen van het consulaat-generaal te Montreal en de ambtswoning van de consul-generaal., 1948-1949; 155; 1 omslag
      - Stukken betreffende de personeelsbezetting van de consulaten te Calgary, Montreal, Vancouver en de ambassade te Ottawa., 1944-1954; 156-160; 5 omslagen
        - Calgary 1953-1954, 156
        - Montreal 1946-1952, 157
        - Ottawa 1947-1954, 158
        - Toronto 1944-1954, 159
        - Vancouver 1947-1954, 160
      - Stukken betreffende personeel van het consulaat-generaal te Montreal., 1946-1952; 161; 1 omslag
        Alfabetisch geordend.
      - Stukken betreffende personeel van de ambassade te Ottawa., 1946-1954; 162-163; 1 pak en 1 omslag
        - B-R, 162
        - S-Z, 163; omslag
      - Stukken betreffende H. Parsons en C.J. Stern, personeelsleden van het consulaat te Vancouver., 1948, 1954; 164; 1 omslag
      - Stukken betreffende H. Gomez de Mesquito, personeelslid van het consulaat te Toronto., 1952-1953; 165; 1 omslag
      - Stukken betreffende een poging tot chantage van de landbouwattaché verbonden aan de ambassade (affaire Moermans)., 1954; 166; 1 omslag
      - Stukken betreffende het Netherlands Information Bureau (NIB) te Montreal en het hoofd ervan, mr. S.E. Hazelhoff Roelfzema., 1946, 1948-1951; 167; 1 omslag
    - Protocol, 2.2.3
      - Stukken betreffende de nationale 5 mei viering van Nederlanders in Canada., 1947-1953; 168; 1 omslag